---
title: 纯纯的ggplot2画好看的柱状图，统计、分面
author: Song Ou-Yang
date: '2021-08-14'
slug: ggplot2
categories: []
tags:
  - R
subtitle: ''
summary: ''
authors: []
lastmod: '2021-08-14T21:10:15+08:00'
featured: no
image:
  caption: ''
  focal_point: ''
  preview_only: no
projects: []
---
柱状图是最常见的统计作图,当然Excel和Prism都可以画,还有一些shiny可以交互画图,但是用R的话,也可以有很好看的效果,本文用Rmarkdown做下效果,要有统计结果,要有统计标识,还有个各个样本的数值.

比如有这样一个表:

| Value   | Group   | Gene  | Value   |
| ------- | ------- | ----- | ------- |
| 1.092   | Control | GeneA | 1.092   |
| 0.875   | Control | GeneA | 0.875   |
| 1.047   | Control | GeneA | 1.047   |
| 22.111  | Treat   | GeneA | 22.111  |
| 18.852  | Treat   | GeneA | 18.852  |
| 22.575  | Treat   | GeneA | 22.575  |
| 1.057   | Control | GeneB | 1.057   |
| 1.057   | Control | GeneB | 1.057   |
| 0.895   | Control | GeneB | 0.895   |
| 51.268  | Treat   | GeneB | 51.268  |
| 43.411  | Treat   | GeneB | 43.411  |
| 46.851  | Treat   | GeneB | 46.851  |
| 0.975   | Control | GeneC | 0.975   |
| 0.968   | Control | GeneC | 0.968   |
| 1.059   | Control | GeneC | 1.059   |
| 14.156  | Treat   | GeneC | 14.156  |
| 16.374  | Treat   | GeneC | 16.374  |
| 19.338  | Treat   | GeneC | 19.338  |

如果是在excel上,我们其实可以用代码直接复制过来

> data <- read.table(pipe(“pbpaste”), # 读取剪切板中的数据 sep=", # 指定分隔符 header = TRUE

当然我们也可以直接用代码导入进来,最好是csv格式的,这个格式稳定,当然也可以直接用File的Import Dataset
```{r}
data <- read.csv("~/Desktop/data.csv")

```

```{r}
library(ggplot2) #画图
library(ggpubr) ### 加载了这个包就不用再次统计均数和标准差了,统计也方便
library(ggsignif)  ### 统计,当然用ggpubr的话会更简单,但是标识线的颜色改不了
ggplot(data,
       aes(x=Group,y=Value,color=Group,fill=Group))+
    geom_bar(stat="summary",fun=mean,position="dodge")+ #柱状图
    stat_summary(fun.data = 'mean_sd', geom = "errorbar", width = 0.5,position = position_dodge(0.9))+ ##'mean_sd' 自动计算均数+标准差，添加误差棒,当然也可以计算mean+se,mean_ci等，跟ggpubr一模一样，width可以设置误差棒的宽度，而0.9是误差棒的位置
    facet_grid(~Gene,scales = 'free')+ #分面
    theme_minimal(base_size = 13)+ #主题和字体大小
    scale_color_manual(values = c('steelblue','firebrick'))+
    scale_fill_manual(values = c('steelblue','firebrick'))+
    geom_signif(comparisons = list(c("Control","Treat")),test = 't.test')+
    labs(x=NULL,y='Relative gene expression')
```

---
当然也可以在柱状图上添加点，这样的好处是可以看到原始数据
```{r}
ggplot(data,
       aes(x=Group,y=Value,color=Group,fill=Group))+
    geom_bar(stat="summary",fun=mean,position="dodge")+
    stat_summary(fun.data = 'mean_sd', geom = "errorbar", width = 0.5,position = position_dodge(0.9))+
    facet_grid(~Gene,scales = 'free')+
    theme_minimal(base_size = 13)+
    scale_color_manual(values = c('steelblue','firebrick'))+
    scale_fill_manual(values = c('steelblue','firebrick'))+
    geom_signif(comparisons = list(c("Control","Treat")),test = 't.test')+
    labs(x=NULL,y='Relative gene expression')+
    geom_dotplot(stackdir = "center", binaxis = "y", 
                 fill = "lightgray",  #设置点的颜色
                 dotsize = 0.9,position = position_dodge(0.9)) #position很重要
```

---
如果不想显示具体的P值，还可以自动标星号， `geom_signif`里面加一句`map_signif_level=T`
```{r}
ggplot(data,
       aes(x=Group,y=Value,color=Group,fill=Group))+
    geom_bar(stat="summary",fun=mean,position="dodge")+
    stat_summary(fun.data = 'mean_sd', geom = "errorbar", width = 0.5,position = position_dodge(0.9))+
    facet_grid(~Gene,scales = 'free')+
    theme_minimal(base_size = 13)+
    scale_color_manual(values = c('steelblue','firebrick'))+
    scale_fill_manual(values = c('steelblue','firebrick'))+
    geom_signif(comparisons = list(c("Control","Treat")),map_signif_level=T,test = 't.test')+
    labs(x=NULL,y='Relative gene expression')+
    geom_dotplot(stackdir = "center", binaxis = "y", 
                 fill = "gray", 
                 dotsize = 0.9,position = position_dodge(0.9))
```

---
当然最简单的一步出图代码是`ggpubr`，但是底层限制死了，很多细节不能DIY，比如误差棒的宽度和点的颜色
```{r}
library(ggpubr)
ggbarplot(data,'Group','Value',fill = 'Group',color = 'Group',
          facet.by = 'Gene',scale='free',
          palette = 'lancet', #lancet的主题,加载了ggsci,很多主题任你选
          add = c('mean_sd','dotplot'),
          ggtheme = theme_minimal())+
    stat_compare_means(comparisons = list(c("Control","Treat")),label = "p.signif", method = 't.test')
```
## 更多定制等你发现!
---
比如你不想要Group的标签,也想换个prism主题假装一下grahpad作图,也可以的

```{r}
library(ggprism)
ggplot(data,
       aes(x=Group,y=Value,color=Group,fill=Group))+
    geom_bar(stat="summary",fun=mean,position="dodge")+
    stat_summary(fun.data = 'mean_sd', geom = "errorbar", width = 0.5,position = position_dodge(0.9))+
    facet_wrap(~Gene,scales = 'free')+
    theme_prism(base_size = 12)+
    scale_color_manual(values = c('steelblue','brown'))+
    scale_fill_manual(values = c('steelblue','brown'))+
    geom_signif(comparisons = list(c("Control","Treat")),map_signif_level=T,test = 't.test')+
    labs(x=NULL,y='Relative gene expression')+
    geom_dotplot(stackdir = "center", binaxis = "y", 
                 fill = "gray", 
                 dotsize = 0.9,position = position_dodge(0.9))+
     theme(legend.position ="none")
```
--
如果觉得两组相差太大,想要截断一下,以前没有好的解决方案,后面著名的Y叔叔出手开发了'ggbreak',几乎就完美解决了,不过还有bug,就是不能使用geom_dotplot,因为底下的点就放大,就像下面这样很难看,所以暂时不加载dotplot
```{r}
## install.packages("ggbreak") #需要安装的只要一条指令
library(ggbreak)
ggplot(data,
       aes(x=Group,y=Value,color=Group,fill=Group))+
    geom_bar(stat="summary",fun=mean,position="dodge")+
    stat_summary(fun.data = 'mean_sd', geom = "errorbar", width = 0.5,position = position_dodge(0.9))+
    facet_grid(~Gene,scales = 'free')+
    theme_minimal(base_size = 13)+
    scale_color_manual(values = c('steelblue','firebrick'))+
    scale_fill_manual(values = c('steelblue','firebrick'))+
    geom_signif(comparisons = list(c("Control","Treat")),map_signif_level=T,test = 't.test')+
    labs(x=NULL,y='Relative gene expression')+
   geom_dotplot(stackdir = "center", binaxis = "y", 
                 fill = "gray", 
                 dotsize = 0.9,position = position_dodge(0.9))+
  scale_y_break(c(1.5, 10) , scales='free')
```
---
所以暂时不加载dotplot, 而且分面的截断不太好,不过可以自己慢慢摸索
```{r}
ggplot(data,
       aes(x=Group,y=Value,color=Group,fill=Group))+
    geom_bar(stat="summary",fun=mean,position="dodge")+
    stat_summary(fun.data = 'mean_sd', geom = "errorbar", width = 0.5,position = position_dodge(0.9))+
    facet_grid(~Gene,scales = 'free')+
    theme_minimal(base_size = 13)+
    scale_color_manual(values = c('steelblue','firebrick'))+
    scale_fill_manual(values = c('steelblue','firebrick'))+
    geom_signif(comparisons = list(c("Control","Treat")),map_signif_level=T,test = 't.test')+
    labs(x=NULL,y='Relative gene expression')+
  scale_y_break(c(1.5, 10) , scales='free')
```

